臺灣基隆地方法院刑事判決　　　　　　　 96年度訴字第929號
公　訴　人　臺灣基隆地方法院檢察署檢察官
被　　　告　丙○○
　　　　　　　　　　（另案在臺灣基隆監獄基隆分監受刑中）
上列被告因毒品危害防制條例案件，經檢察官提起公訴（96年度
毒偵字第2539號），被告於準備程序進行中，就被訴事實為有罪
之陳述，經本院合議庭裁定以簡式審判程序進行審理，判決如下
：
    主  文
丙○○施用第一級毒品，處有期徒刑柒月，扣案之注射針筒壹支
沒收。
    事實及理由
壹、程序方面
　　本件被告丙○○所犯者非為死刑、無期徒刑、最輕本刑為3
    年以上有期徒刑之罪或高等法院管轄第一審案件，其於準備
    程序進行中就被訴事實為有罪之陳述，經告知其簡式審判程
    序之旨，並聽取公訴人、被告之意見後，本院業已依刑事訴
    訟法第273條之1第1項之規定，裁定以簡式審判程序進行本
    案之審理，且依同法第273條之2規定，簡式審判程序之證據
    調查，不受同法第159條第1項、第161條之2、第161條之3、
    第163條之1及第164條至第170條規定之限制，合先敘明。
貳、實體方面
一、本件犯罪事實、證據，除引用檢察官起訴書之記載（如附件
    ）外，並補充如下：
  (一)犯罪事實部分
    被告係以將第一級毒品海洛因以水稀釋後，置入扣案之注射
    針筒內注射左手肘內側靜脈血管之方式，施用第一級毒品海
    洛因。
  (二)證據部分
    補引「被告於本院準備程序及審理時之自白」為證據。
二、論罪科刑：
　(一)按海洛因係毒品危害防制條例第2條第2項第1款所定之第一
    級毒品，被告於觀察、勒戒執行完畢5年內再施用海洛因，
    核其所為，係犯毒品危害防制條例第10條第1項之施用第一
    級毒品罪。其持有第一級毒品海洛因係供施用，其持有第一
    級毒品之低度行為應為施用第一級毒品之高度行為所吸收，
    不另論罪。
  (二)爰審酌被告前因施用第一級毒品案件，經觀察、勒戒及判刑
    後，猶不知戒除毒品惡習，復再為本件施用第一級毒品海洛
    因犯行，顯見其毒癮非淺，自不宜輕縱，並審酌其所犯施用
    毒品之犯罪係戕害自身健康之行為，於他人尚不致造成損害
    暨其犯後坦承犯行之態度等一切情狀，量處如主文所示之刑
    。
  (三)扣案之注射針筒1支，為市售之針筒，經核非專供施用毒品
    之器具，惟為被告所有供本案施用海洛因所用之物，業據被
    告於本院審理時供述甚明，爰依刑法第38條第1項第2款規定
    予以宣告沒收。
三、應適用之法條：
　　刑事訴訟法第273條之1第1項、第284條之1、第310條之2、
    第454條、第299條第1項前段，毒品危害防制條例第10條第1
    項、第23條第2項，刑法第11條前段、第38條第1項第2款，
    判決如主文。
四、對於本件判決如有不服，得自收受送達後10日內，向本院提
    出上訴書狀，上訴於臺灣高等法院。
本案經檢察官甲○○到庭執行職務。
中　　華　　民　　國　　96　　年　　12　　月　　13　　日
                  刑事第一庭法  官  王美婷
以上正本證明與原本無異。
對於本件判決如有不服，應於收受送達後10日內，向本院提出上
訴書狀，上訴於臺灣高等法院，並按他造當事人之人數附具繕本
中　　華　　民　　國　　96　　年　　12　　月　　13　　日
                            書記官  明祖斌
附錄論罪法條：
毒品危害防制條例第10條第1項
施用第一級毒品者，處 6 月以上 5 年以下有期徒刑。
臺灣基隆地方法院檢察署檢察官起訴書
　　　　　　　　　　　　　　　　　　96年度毒偵字第2539號
　　被　　　告　丙○○　男　22歲（民國○○年○月○○日生）
　　　　　　　　　　　　住基隆市○○區○○路161之6號3樓
                        （另案在臺灣基隆監獄基隆分監執行
                          中）
　　　　　　　　　　　　國民身分證統一編號：Ｚ000000000號
上列被告因違反毒品危害防制條例案件，業經偵查終結，認應提
起公訴，茲敘述犯罪事實、證據並所犯法條如下：
　　　　犯罪事實
一、丙○○前因施用第一級毒品海洛因案件，經觀察、勒戒後，
    認無繼續施用毒品之傾向，由國防部南部地方軍事法院檢察
    署檢察官於民國94年10月6日釋放出所，並於94年10月7日以
    94年度偵字第642號為不起訴處分確定。復因施用第一級毒
    品案件，經臺灣基隆地方法院於96年6月29日以96年度訴字
    第455號判處有期徒刑6月確定（現執行中）。詎其猶不知悔
    改，復於96年9月23日下午8時40分許，在基隆市○○街53號
    廁所內施用第一級毒品海洛因，為警於同日下午8時50分許
    ，在上址處查獲，並扣得其所有供施用毒品之器具注射針筒
    1支。
二、案經基隆市警察局第三分局報告偵辦。
　　　　證據並所犯法條
一、上揭犯罪事實業經被告丙○○於偵詢中坦承不諱，並有施用
    毒品之器具注射針筒1支扣案可資佐證，復有台灣尖端先進
    生技醫藥股份有限公司尿液檢驗報告1紙、刑事判決及刑案
    資料查註紀錄表附卷可稽，被告犯嫌堪予認定。
二、核被告所為，係犯毒品危害防制條例第10條第1項之施用第
    一級毒品罪嫌。扣案之施用毒品之器具，請依刑法第38條第
    1項第2款規定宣告沒收。
三、依毒品危害防制條例第23條第2項、刑事訴訟法第251條第1
    項提起公訴。
　　此  致
臺灣基隆地方法院
中　　華　　民　　國　　96　　年　　10　　月　　31　　日
                              檢察官  乙  ○  ○
本件正本證明與原本無異
中　　華　　民　　國　　96　　年　　11　　月　　6 　　日
                              書記官  辜  鈞  珩
附錄所犯法條：
毒品危害防制條例第10條
施用第一級毒品者，處 6 月以上 5 年以下有期徒刑。
施用第二級毒品者，處 3 年以下有期徒刑。
